臺灣臺中地方法院民事裁定
111年度聲字第198號
聲  請  人  童冬茂


相  對  人  李國池
上列當事人間聲請停止事件，本院裁定如下：
    主  文
聲請人供擔保新臺幣16萬6,500元後，本院111年度司執字第7417
9號給付票款強制執行事件，就聲請人所為之強制執行程序，於
本院111年度訴字第1963號債務人異議之訴事件撤回、和解、調
解成立或裁判確定前應暫予停止。
    理  由
一、按強制執行程序開始後，除法律另有規定外，不停止執行。
    有回復原狀之聲請，或提起再審或異議之訴，或對於和解為
    繼續審判之請求，或提起宣告調解無效之訴、撤銷調解之訴
    ，或對於許可強制執行之裁定提起抗告時，法院因必要情形
    或依聲請定相當並確實之擔保，得為停止強制執行之裁定，
    強制執行法第18條定有明文。又法院依強制執行法第18條第
    2項定擔保金額而准許停止強制執行之裁定者，該項擔保係
    備供債權人因停止執行所受損害之賠償，其數額應依標的物
    停止執行後，債權人未能即時受償或利用該標的物所受之損
    害額，或其因另供擔保強制執行所受之損害額定之，非以標
    的物之價值或其債權額為依據（最高法院95年度台抗字第10
    4號、92年度台抗字第480號、91年度台抗字第429號裁定參
    照）。
二、本件聲請人以其向本院提起111年度訴字第1963號債務人異
    議之訴為由，聲請停止本院111年度司執字第74179號給付票
    款強制執行事件（下稱系爭執行事件）。經查：
㈠、系爭執行事件現尚未終結，而聲請人已對相對人提起債務人
    異議之訴，現由本院111年度訴字第1963號受理等情，業經
    本院調取上開執行卷宗及債務人異議之訴卷宗查閱屬實。依
    前開卷證資料，聲請人所提債務人異議之訴並無在法律上顯
    無理由之情形；且系爭強制執行事件已查封聲請人所有坐落
    臺中市○○區○○○段○○○○段00000地號土地及其上同小段57建號
    即門牌號碼臺中市○○區○○路○段00巷0號建物等情，現仍執行
    中，尚未執行終結，如不停止執行，將來確有難於回復執行
    前狀態之危險，本院認本件確有停止執行之必要，聲請人之
    聲請，於法尚無不合。
㈡、至聲請人應提供之擔保金部分，本院審核系爭執行事件卷宗
    結果，相對人聲請執行之債權額為本金新臺幣（下同）100
    萬元，倘系爭執行事件停止執行，可能造成相對人受到之最
    大損害，應係前揭債權未能提前受償，而受有該債權額依法
    定利率計算之損失。又本案訴訟之標的金額未逾民事訴訟法
    第466條所定數額，屬不得上訴第三審事件，民事通常程序
    第一審審判案件期限1年4個月、民事第二審審判案件期限2
    年，以上合計3年4個月，則相對人因停止執行未能即時受償
    所受之損害，應為在該民事訴訟程序進行期間，延後取得債
    權額100萬元依法定利率5%計算之利息損失，計166,500元【
    計算方式：100萬元×5%×(3+4/12)＝166,500元】，本院因認
    聲請人所應供之擔保應以166,500元為適當。
三、依強制執行法第18條第2項，裁定如主文。
中　　華　　民　　國　 111　　年　　 7　　月　　28　　日
                  民事第五庭  法　官   李蓓
以上正本係照原本製作。
如對本裁定抗告須於裁定送達後10日內向本院提出抗告狀，並繳
納抗告費新臺幣1,000元。
中　　華　　民　　國　　111 　年　　7 　　月　　28　　日
                              書記官   陳采瑜